【裁判字號】    95,簡抗,1
【裁判日期】    951229
【裁判案由】    毒品危害防制條例
【裁判全文】
臺灣板橋地方法院刑事裁定               95年度簡抗字第1號
抗  告  人
即  被  告  丙○○
                    （另案
上列抗告人即被告因違反毒品危害防制條例案件，對於本院九十
四年度簡字第一七八九號中華民國九十五年三月三日第一審裁定
，提起抗告，本院管轄第二審之合議庭裁定如下：
    主  文
抗告駁回。
    理  由
一、本件抗告意旨略以：抗告人即被告丙○○因違反毒品危害防
    制條例，業經本院調查審理後，於民國九十四年四月二十二
    日簡易判決，然被告於判決後迄今並未曾有收受本案之判決
    書，故致使被告無有任何可上訴之依據，兼且被告於本案期
    間也未曾有過任何出庭之記錄，故是否有違背程序之虞，被
    告甚感疑惑，另被告並無任何毒品相關前科不良紀錄，且本
    案業已曾經判處被告強制勒戒之處分後再判處本件有期徒刑
    六月，實感冤抑，故懇祈明察云云。
二、按上訴期間為十日，自送達判決後起訴。又原審法院認為上
    訴不合法律上之程式或法律上不應准許或其上訴權已經喪失
    者，應以裁定駁回之；此在對於簡易判決不服而提起上訴者
    ，準用之，刑事訴訟法第三百四十九條前段、第三百六十二
    條前段、第四百五十五條之一第三項分別定有明文。
三、經查，本件被告涉犯非法持有第二級毒品大麻及液態快樂丸
    案件，經臺灣板橋地方法院檢察署檢察官於九十四年四月十
    一日以九十四年度偵字第五七四四號聲請簡易判決處刑，本
    院於九十四年四月二十二日以九十四年度簡字第一七八九號
    刑事簡易判決判處其共同持有第二級毒品，累犯，處有期徒
    刑六月，如易科罰金，以銀元三百元折算一日；該刑事簡易
    判決正本並於九十四年四月二十八日送達因另案羈押於臺灣
    臺北看守所之被告本人簽收無訛，有上揭聲請簡易判決處刑
    書、刑事簡易判決、本院送達證書及臺灣高等法院被告前案
    紀錄表各一件在卷足憑。至被告雖辯稱：伊未曾收受前開刑
    事簡易判決，當時伊在禁見房，簽署前開送達證書時，並未
    同時拿到判決書，而係等到主管檢查、看過判決後，才拿給
    雜役，雜役可能傳錯了，因為在伊解除禁見之後，曾聽同案
    被告甲○○講渠有兩份判決云云。而證人甲○○亦於本院調
    查時證稱：收受判決書時，伊在禁見房，會先簽送達回證，
    判決書係等主管看過之後再由雜役送給伊，伊只有簽一份回
    證，但不知道為什麼來兩份判決云云，並提出本院九十四年
    度簡字第一七八九號刑事簡易判決正本二份為憑。惟經本院
    向臺灣臺北看守所查詢被告收受前開刑事簡易判決正本之程
    序，該所函覆稱：九十四年四月二十八日被告於該所收押禁
    見中；當時送達收押禁見被告判決之流程，係由送達業務承
    辦人員將判決正本與送達證書一併交予場舍主管，由場舍主
    管當面檢查文件內是否有夾藏紙條、物品，或在文件增列可
    疑之文字、記號等，若無，即刻當面交予被告簽收；轉經禁
    見場舍主管說明，被告之刑事判決正本係為當面檢查，並即
    當面簽收送達等語，有該所九十五年六月七日北所總決字第
    ０九五０００五一八八號函一件在卷足憑。再據證人即臺灣
    臺北看守所舍房主管乙○○於本院調查時具結證述稱：該所
    送達訴訟文書之流程，係由總務科名籍股將送達文書及送達
    證書送到禁見舍房，由伊大約檢查後，再將文書送給被告，
    送達文書即同時簽署送達證書，不會發生遞錯之情形等情明
    確。綜上，本件被告已親自簽署前開送達證書無訛，並據證
    人乙○○以及臺灣臺北看守所函覆確認被告係親自收受前開
    刑事簡易判決正本，並同時簽署送達證書一節屬實，況證人
    甲○○自九十四年十二月中旬即已解除禁見，此據其陳明屬
    實，則其並非不可對外交換書信文件，是縱其於本院調查時
    提出前開刑事簡易判決正本二份，亦無法資為有利於被告之
    認定。從而，被告辯稱伊未曾收受前開刑事簡易判決正本云
    云，自難信為真實。據此，被告既於九十四年四月二十八日
    即收受前開刑事簡易判決正本，卻遲至九十五年二月十四日
    始具狀對該判決聲明不服而提起上訴（原狀紙誤繕為抗告）
    ，有被告提出之抗告狀上蓋印臺灣臺北看守所總務科收狀戳
    日期為憑，已逾十日之不變期間，其上訴自不合法律上之程
    式，原審據此裁定駁回其上訴，並無違誤。被告猶執前詞指
    摘原審裁定違背法令云云，為無理由，應予裁定駁回之。
據上論斷，依刑事訴訟法第四百五十五條之一第四項、第五項、
第四百十二條，裁定如主文。
中    華    民    國    95    年    12    月    29    日
                  刑事第七庭審判長法  官  胡  堅  勤
                                  法  官  李  君  豪
                                  法  官  王  瑜  玲
上列正本證明與原本無異。
本裁定不得再抗告。
中    華    民    國    96    年    1     月    2     日
                                  書記官  黃  頌  棻


司法院資訊處製作；財團法人民間司法改革基金會備份。
